【裁判字號】    95,上訴,668
【裁判日期】    950530
【裁判案由】    違反毒品危害防制條例
【裁判全文】
臺灣高等法院高雄分院刑事判決         95年度上訴字第668號
上  訴  人  臺灣高雄地方法院檢察署檢察官
被      告  甲○○
上列上訴人因被告違反毒品危害防制條例案件，不服臺灣高雄地
方法院94年度訴字第3920號中華民國95年3 月9 日第一審判決（
起訴案號：臺灣高雄地方法院檢察署94年度毒偵字第6574號），
提起上訴，及併案審理（同署95年度毒偵字第2526號），本院判
決如下：
    主  文
上訴駁回。
    事  實
一、甲○○曾於民國89年因施用毒品案件，經臺灣高雄地方法院
    裁定送觀察勒戒及強制治後，於91年1 月7 日執行完畢而釋
    放。詎甲○○仍不知悔改，明知海洛因為毒品危害防制條例
    第2 條第2 項第1 款所列之第一級毒品，不得非法持有、施
    用。竟仍基於施用第一級毒品海洛因之概括犯意，自94年7
    月14日起至95年1 月19日止（不含公權力拘束期間），連續
    在高雄市小港區○○○路58號其住處內，以將海洛因摻水置
    入針筒內，再注射於其身體方式而施用之，平均約4 至5 天
    施用1 次。嗣分別於94年7 月14日16時18分，在臺灣高雄地
    方法院檢察署觀護人室經該署人員依法對其採尿送驗，及於
    95年1 月19日19時20分許，在高雄市小港區○○○路58號為
    警查獲，並採尿送驗後查悉上情。
二、案經臺灣高雄地方法院檢察署觀護人室簽分及高雄市政府警
    察局小港分局報請台灣高雄地方法院檢察署檢察官偵查起訴
    及併案審理。
    理  由
一、被告甲○○於原審審理中對於上述犯罪事實全部承認（見一
    審卷第77頁、第88頁），又被告先後2 次經採尿送驗結果，
    均呈嗎啡陽性反應，此分別有台灣檢驗科技股份有限公司94
    年7 月29日KＺ000000000000號濫用藥物尿液檢驗報告（見毒
    偵6574號卷第3 頁）及高雄市立凱旋醫院95年2 月9 日編號
    A00000000 號濫用藥物尿液檢驗報告可參（見一審卷第67頁
    ），足認被告上開自白與事實相符。又被告於89年因施用毒
    品案件，經臺灣高雄地方法院裁定送觀察勒戒及強制治後，
    於91年1 月7 日執行完畢而釋放之事實，有臺灣高等法院被
    告全國前案紀錄表、臺灣高雄地方法院檢察署刑案資料查註
    紀錄表各1 份在卷可稽，被告於強制戒治執行完畢後5 年內
    再犯施用第一級毒品犯行，依毒品危害防制條例第23條第2
    項規定，應依法論科，
二、核被告所為，係犯毒品危害防制條例第10條第1 項施用第一
    級毒品罪。被告為施用而持有第一級毒品犯行，其持有之低
    度行為被施用之高度行為所吸收，不另論罪。被告先後多次
    施用第一級毒品海洛因之行為，時間緊接，犯罪構成要件相
    同，顯係基於概括犯意反覆為之，為連續犯，應依刑法第56
    條之規定以一罪論，並加重其刑。被告於94年7 月14日下午
    4 時18分許以後之施用第一級毒品海洛因犯行，雖未經檢察
    官起訴，惟此部分與起訴部分有連續犯關係，屬裁判上一罪
    ，已如前述，依刑事訴訟法第267 條規定，自為起訴效力所
    及，且經檢察官聲請併案審理，本院自得一併加以審酌。又
    刑法第78條第1 項、第2 項規定，假釋中因故意更犯罪，受
    有期徒刑以上刑之宣告者，撤銷其假釋，而所犯之罪，其起
    訴及判決確定均在假釋期滿前者，於假釋期滿後6 月以內，
    仍撤銷其假釋；其判決確定在假釋期滿後者，於確定後6 月
    以內，撤銷之。考其立法目的，乃因修正前刑法之規定，假
    釋中因故意更犯罪，受有期徒刑以上刑之宣告者，須在假釋
    期滿前受裁判確定，方能據以撤銷假釋。因此由於裁判確定
    之遲速，即可能發生可撤銷與不可撤銷之不公平結果，有時
    且難免使假釋出獄者於假釋即將期滿時，恃以更犯罪。為貫
    徹未能惕勵自新者，不宜許其繼續假釋，及防止藉故上訴，
    拖延判決確定，以避免假釋遭受撤銷之弊端，乃修正如現行
    法所定。本案被告前於89年間因施用毒品案件經原審法院以
    89年度訴字第2963號判處應執行有期徒刑9 月確定，復於90
    年間又因施用毒品案件，經原審法院以90年度訴字第1987號
    判處有期徒刑9 月確定，前開2 罪經原審法院以92年度聲字
    第1747號定應執行刑1 年6 月確定；又於91年間因竊盜案件
    經原審法院以91年度易字第1104號判處有期徒刑1 年確定，
    於同年間又因施用毒品案件，經原審法院判處有期徒刑1 年
    確定，上開2 罪經原審法院以92年度聲字第1358號定應執行
    有期徒刑1 年10月確定。前開各罪經接續執行後，於93年12
    月30日假釋出監，應於94年12月25日假釋期滿，有臺灣高等
    法院被告全國前案紀錄表及臺灣高雄地方法院檢察署刑案資
    料查註紀錄表各1 份在卷可稽。是被告既於假釋期間更犯罪
    ，並於假釋期滿前即被提起公訴，依刑法第78條第1 項、第
    2 項之規定，其前案之假釋應予撤銷，故不生累犯之問題，
    附此敘明。
三、原審因而適用毒品危害防制條例第10條第1 項、刑法第11條
    前段、第56條規定，並審酌被告前因施用毒品案件，經觀察
    勒戒、強制戒治後，竟再繼續施用毒品，顯見意志不堅，惟
    其犯罪係戕害自身及犯後態度、智識程度等一切情狀，量處
    有期徒刑8 月，以資懲儆。經核其認事用法均無不當，量刑
    亦稱妥適。檢察官上訴意旨雖認原判決就被告於95年1 月19
    日被查獲分未及審理，惟原判決就此部分已經審理，此有該
    判決書可參，本院自無從再就該部分審理，是本件上為無理
    由，應予駁回，
四、被告合法傳喚，無正當理由不到庭，爰不待其陳述，逕行判
    決。
據上論斷，應依刑事訴訟法第371 條、第368 條，判決如主文。
本案經檢察官陳建年到庭執行職務。
中    華    民    國    95    年    5     月    30    日
                  刑事第三庭    審判長法  官  周賢銳
                                      法  官  謝宏宗
                                      法  官  黃仁松
以上正本證明與原本無異。
如不服本判決應於收受本判決後10日內向本院提出上訴書狀，其
未敘述上訴理由者，並得於提起上訴後10日內向本院補提理由書
狀（均須按他造當事人之人數附繕本）「切勿逕送上級法院」。
中    華    民    國    95    年    5     月    30    日
                                      書記官  馬蕙梅
附錄本件判決論罪科刑法條：
毒品危害防制條例第10條
施用第一級毒品者，處 6 月以上 5 年以下有期徒刑。


司法院資訊處製作；財團法人民間司法改革基金會備份。
